【裁判字號】    97,勞訴,44
【裁判日期】    970717
【裁判案由】    給付薪資
【裁判全文】
臺灣臺中地方法院民事判決  97年度勞訴字第44號
原      告  戊○○
            地○○
            甲○○
            未○○
            卯○○
            戌○○
            己○○
            天○○
            乙○○
            亥○○
            辰○○
            丑○○
            癸○○
            丁○○
            寅○○
            申○○
            子○○
            宙○○
            酉○○
            午○○
            丙○○
            巳○○
            壬○○
            辛○○
兼上24人共同
訴訟代理人  宇○○
被      告  皇廷營造股份有限公司
法定代理人  庚○○
當事人間給付薪資事件，本院於民國97年6 月26日言詞辯論終結
，判決如下：
    主    文
被告應給付原告如附表所示給付金額，及均自民國97年6 月3 日
起至清償日止按年息5%計算之利息。
訴訟費用新台幣貳萬陸仟壹佰肆拾陸元由被告負擔。
    事實及理由
壹、程序事項：被告未於言詞辯論期日到場，核無民事訴訟法第
    386 條所列各款情形，依原告之聲請，由其一造辯論而為判
    決。
貳、原告主張略以：原告均受僱被告公司，被告於民國97年1 月
    15日以公司無法繼續營運為由，由實際負責人吳淑萍向內勤
    人員公告暫停上班，而後連外勤工地也片面停止勞動契約，
    經台中市政府勞工局勞資協商，仍未獲被告回應。原告並無
    勞動基準法第12條各款事由，被告終止勞動契約不生效力。
    被告應給付原告如附表所示薪資（均自96年12月1日起，原
    告戊○○、丙○○、巳○○、辛○○持續工作至97年1 月31
    日止，原告地○○、未○○持續工作至97年2 月14日止，原
    告乙○○、午○○至96年12月31日止，其餘原告至97年1 月
    15日止。惟原告宇○○於97年2 月4 日收到被告薪資匯款20
    000 元，原告戌○○、寅○○、吳凰雪已由被告廠商代墊12
    月份薪資，原告亥○○由被告廠商代墊薪資，爰均予扣除。
    且被告亦應依勞動基準法第15給付預告工資，並依勞基法施
    行細則第17條、84條之2 規定給付資遣費，為此請求被告給
    付如附表所示金額等語。並聲明：如主文所示。請依職權宣
    告假執行。
二、被告未於言詞辯論期日到庭，亦未提出書狀作何聲明或陳述
    。
參、得心證之理由：
一、原告主張之事實，業據其提出薪資明細、勞工保險被保險人
    投保資料表、皇廷營造股份有限公司內部公告、台中市勞資
    爭議案件協調會記錄影本、台中市政府97年5 月13日府勞資
    字第0970110853號函為證。而被告已於相當時期受合法之通
    知而未於言詞辯論期日到場，亦未提出準備書狀為任何爭執
    ，依民事訴訟法第280 條第3 項準用第1 項規定，視同被告
    自認原告主張之事實，故本院應採為判決之基礎。
二、按雇主於歇業時，得經預告而終止勞動契約，勞動基準法第
    11條第1 款定有明文。又按雇主依該規定終止勞動契約者，
    繼續工作一年以上三年未滿者，應於二十日前預告之，繼續
    工作三年以上者，於三十日前預告之，雇主未依規定期間預
    告而終止契約者，應給付預告期間之工資，雇主依勞基法第
    11條或第13條但書規定終止勞動契約者，勞工即得向雇主請
    求給付資遣費，此觀諸同法第16條及第17條之規定自明。而
    同法第17條規定之資遣費發給標準為：一、在同一雇主之事
    業單位繼續工作，每滿一年發給相當於一個月平均工資之資
    遣費。二、依前款計算之剩餘月數，或工作未滿一年者，以
    比例計給之。未滿一個月者以一個月計。又勞工退休金條例
    施行前已適用勞動基準法之勞工，於本條例施行後，仍服務
    於同一事業單位而選擇適用本條例之退休金制度者，其適用
    本條例前之工作年資，應予保留。前項保留之工作年資，於
    勞動契約依勞基法第11條規定終止時，雇主應依該法規定，
    以契約終止時之平均工資，計給該保留年資之資遣費；復按
    ，勞工適用本條例之退休金制度者，適用本條例後之工作年
    資，於勞動契約依勞基法第11條規定終止時，其資遣費由雇
    主按其工作年資，每滿1 年發給2 分之1 個月之平均工資，
    未滿1 年者，以比例計給；最高以發給6 個月平均工資為限
    ，不適用勞基法第17條之規定，勞工退休金條例第11條第1
    項、第2 項及第12條定有明文。準此，勞工適用勞工退休金
    條例前、後，其資遣費之計給方式為：1 、適用勞基法退休
    規定（勞退舊制）之工作年資，其資遣費標準依該法第17條
    規定計給；2 、適用勞工退休金條例（勞退新制）後工作年
    資之資遣費，依該條例12條規定計給。
三、原告主張被告積欠如附表所示之薪資，因被告依法視同自認
    而堪認定，且被告業經台中市政府認定於97年1 月16日歇業
    ，有台中市政府函文可憑，原告請求預告期間工資及資遣費
    亦無不合。又原告各自主張之預告工資、資遣費計算基準（
    參照原告提出本院收狀日期97年5 月22日書狀），亦因被告
    未為爭執而視同自認，經核與前開所述勞動基準法第16條第
    3 項、第17條、勞工退休條例第12條規定亦無不符（資遣費
    部分，僅原告戌○○按勞退舊制、新制年資分別計算資遣費
    ，其餘原告均僅按新制計算資遣費），而屬有據，則原告依
    前揭法律規定及勞動契約，請求被告給付如附表所示之金額
    及自起訴狀繕本送達翌日（即97年6 月3 日）起至清償日止
    ，按年息5%計算之利息，即有理由，應予准許。
四、按法院應依職權宣告假執行者，須符合民事訴訟法第389 條
    第1 項各款之規定，始得為之；且計算該條第5 款之金額或
    價額應合併計算之。本院命被告給付金額已逾50萬元，復無
    其他應依職權宣告假執行情形，原告促請本院依職權宣告假
    執行，於法即有未合，併此敘明。
肆、一造辯論及訴訟費用負擔之依據：民事訴訟法第385條第1項
    前段、第78條。
中    華    民    國    97    年    7     月    17    日
                      勞工法庭  法  官  林慧貞
正本係照原本作成。
如對本判決上訴，須於判決送達後20日內向本院提出上訴狀。
中    華    民    國    97    年    7     月    17    日
                                書記官
附表：
┌──┬───┬────┬────┬────┬────┐
│編號│姓  名│工    資│ 資遣費 │預告工資│總計金額│
├──┼───┼────┼────┼────┼────┤
│ 1  │戊○○│104,384 │  26,096│ 34,795 │165,275 │
├──┼───┼────┼────┼────┼────┤
│ 2  │地○○│155,172 │  20,833│ 20,833 │196,838 │
├──┼───┼────┼────┼────┼────┤
│ 3  │甲○○│ 75,000 │   6,250│ 16,667 │ 97,917 │
├──┼───┼────┼────┼────┼────┤
│ 4  │未○○│119,668 │  58,241│ 32,133 │210,042 │
├──┼───┼────┼────┼────┼────┤
│ 5  │卯○○│ 78,750 │  13,125│ 17,500 │109,375 │
├──┼───┼────┼────┼────┼────┤
│ 6  │戌○○│ 15,500 │  95,790│ 31,000 │142,290 │
├──┼───┼────┼────┼────┼────┤
│ 7  │己○○│ 14,000 │  33,600│ 18,667 │ 66,267 │
├──┼───┼────┼────┼────┼────┤
│ 8  │天○○│ 77,250 │  25,750│ 34,333 │137,333 │
├──┼───┼────┼────┼────┼────┤
│ 9  │乙○○│ 33,000 │       0│      0 │ 33,000 │
├──┼───┼────┼────┼────┼────┤
│ 10 │亥○○│      0 │  30,000│ 20,000 │ 50,000 │
├──┼───┼────┼────┼────┼────┤
│ 11 │辰○○│ 58,000 │       0│ 17,308 │ 75,308 │
├──┼───┼────┼────┼────┼────┤
│ 12 │丑○○│ 81,000 │  22,917│ 16,667 │120,584 │
├──┼───┼────┼────┼────┼────┤
│ 13 │癸○○│ 75,000 │  18,750│ 16,667 │110,417 │
├──┼───┼────┼────┼────┼────┤
│ 14 │丁○○│ 72,300 │  46,192│ 32,133 │150,625 │
├──┼───┼────┼────┼────┼────┤
│ 15 │寅○○│ 15,400 │  23,716│ 20,520 │ 59,636 │
├──┼───┼────┼────┼────┼────┤
│ 16 │申○○│ 39,000 │       0│      0 │ 39,000 │
├──┼───┼────┼────┼────┼────┤
│ 17 │子○○│ 40,064 │   7,221│  9,000 │ 56,285 │
├──┼───┼────┼────┼────┼────┤
│ 18 │鍾梨華│ 34,129 │   2,658│  7,666 │ 44,453 │
├──┼───┼────┼────┼────┼────┤
│ 19 │酉○○│ 75,000 │       0│ 16,667 │ 91,667 │
├──┼───┼────┼────┼────┼────┤
│ 20 │午○○│ 70,000 │       0│      0 │ 70,000 │
├──┼───┼────┼────┼────┼────┤
│ 21 │丙○○│ 84,000 │  12,250│ 14,000 │110,250 │
├──┼───┼────┼────┼────┼────┤
│ 22 │巳○○│100,000 │   8,333│ 16,666 │124,999 │
├──┼───┼────┼────┼────┼────┤
│ 23 │壬○○│ 90,000 │       0│      0 │ 90,000 │
├──┼───┼────┼────┼────┼────┤
│ 24 │辛○○│ 47,000 │   8,813│  7,833 │ 63,646 │
├──┼───┼────┼────┼────┼────┤
│ 25 │宇○○│ 52,000 │  28,000│ 32,000 │112,000 │
└──┴───┴────┴────┴────┴────┘


司法院資訊處製作；財團法人民間司法改革基金會備份。
